臺灣臺中地方法院刑事判決　　　　　　　　　　　　九十一年度易字第一九六三號
　　公　訴　人　臺灣臺中地方法院檢察署檢察官
　　被　　　告　乙○○
右列被告因違反著作權法案件，經檢察官提起公訴（九十一年度偵字第一二三０四號
），本院判決如左：
    主  文
乙○○以明知為侵害著作權之物而意圖營利而交付之方法侵害他人之著作權，累犯，
處有期徒刑伍月，如易科罰金，以參佰元折算壹日。扣案如附表所示之盜版影音ＶＣ
Ｄ光碟片共壹佰壹拾片，均沒收。
    事  實
一、乙○○前曾於民國（下同）九十年間因犯妨害風化案件，經本院於九十一年三月
    十一日以九十一年中簡上字第四號判處有期徒刑四月，並於同年四月八日確定，
    甫於九十一年四月十九日執行完畢，竟仍不知悔改，其明知如附表所示名稱「天
    才一族」等影音視聽著作，係美商迪士尼企業股份有限公司等著作權人（詳如附
    表所示權利人）所享有之視聽著作，非經上開公司之同意或授權，不得擅自重製
    、散布或意圖營利而交付，竟基於意圖營利而交付之犯意，於九十一年六月二十
    二日上午十時許，在台中市○○路環保市場內擺設攤位，以每片新台幣（下同）
    一百元之價格，以及買五片送一片之方式，將扣案如附表所示之盜版影音光碟片
    出售予不特定第三人以牟利。嗣經警於上開時間、地點當場查獲，並扣得如附表
    所示之盜版影音光碟共一百一十片。
二、案經如附表所示之公司訴由內政部警政署保安警察第二總隊第三大隊報告臺灣臺
    中地方法院檢察署檢察官偵查起訴。
    理  由
一、訊據被告乙○○固坦承知悉該等遭扣獲之光碟片係盜版光碟片，惟矢口否認有何
    右揭犯行，辯稱：我沒有販賣盜版光碟，我是在對面之工具攤幫老板看攤子，碰
    到一個之前曾向我買過光碟之客人在對面買光碟，我走過去與他聊天，他拿了五
    片叫我幫他包起來，他拿一千元在零錢桶找錢找不開，問我有沒有零錢可以找時
    ，警察就過來捉了，販賣盜版光碟之攤位是一個年紀約國中生的人在賣，不是我
    賣的云云。惟查，被告確實於前開時、地有販賣盜版影音光碟之犯行等情，業據
    證人即當場查獲被告販賣盜版光碟之警員姚明男、丁冠彰於偵訊時證稱：當時我
    們在對面的手錶攤等看看是否有人交易，被告當時已經在攤子附近徘徊，等了約
    十分鐘，在這十分鐘期間看到被告在工具攤及賣光碟之二個攤子間走來走去，有
    時走到賣光碟之攤子前假裝在看片子，之後又走回工具攤旁的機車上坐著看，十
    分鐘後有一個客人拿一千元要買光碟，看了一下放在攤位之零錢桶，錢找不開，
    這時候被告就走去幫客人把片子包起來交給客人，而客人正要把一千元交給被告
    時，我們就過去查獲等語；又證人姚明男亦於本院審理時到庭結證稱：「（問：
    當天查獲情形）本件是我查獲，當天我們進去東光路環保市場，看到ＶＣＤ攤位
    ，就在旁看有無人交易，過了十幾分有個客人過來，就看到被告從對面工具攤旁
    機車上走過去，被告在幫客人包片子時，我們就過去。我沒有看到有人跟被告買
    工具，當時他就一直注視著對面ＶＣＤ的攤子，所以我們才懷疑是他在賣。當時
    的情形是客人拿著錢在等被告包片子‧‧‧‧‧‧。」等語，由證人歷次證述內
    容可知其對被告如何看顧、販賣盜版光碟等情已證述甚詳；再衡以證人姚明男、
    丁冠彰均係依法執行職務之警員，與被告並不認識，實無無故誣陷被告之理。加
    以被告已於本院審理時供稱其確實有為當時購買盜版光碟之客人包裝所欲購買之
    光碟片，並於該名客人詢問伊是否有零錢可找時，為該客人處理找錢事宜等節，
    由被告之客觀行為已與一般擺攤售貨人員之行徑無異等情觀之，堪信證人所言非
    虛，否則被告何須為該名客人處理販售光碟之相關事宜，被告所辯應屬臨訟卸責
    之詞，難以採信。就被告所辯販售者為一名國中生云云，迄今未能提出相關事證
    ，以供本院查明，自難憑採。此外，復有臨檢紀錄表乙紙在卷可稽，並有扣案如
    附表所示之盜版影音光碟共一百一十片足資佐證，而上開影音光碟確係盜版等情
    ，亦經告訴代理人甲○○指訴綦詳。綜上所述，本件事證明確，被告前揭犯行，
    堪以認定。
二、核被告乙○○所為，係犯著作權法第九十三條第三款、第八十七條第二款之明知
    為侵害著作權之物意圖營利而交付罪。查被告前曾於九十年間因犯妨害風化案件
    ，經本院於九十一年三月十一日以九十一年中簡上字第四號判處有期徒刑四月，
    並於同年四月八日確定，甫於九十一年四月十九日執行完畢，有臺灣高等法院被
    告全國前案紀錄表一份在卷可稽，其於五年內再犯本件之罪，為累犯，應依法加
    重其刑。爰審酌被告犯罪之動機、目的、手段、其品性及智識程度、犯罪所生之
    危害及其犯後並未曾坦承犯行，猶矯飾卸責等一切情狀，量處如主文所示之刑，
    並諭知易科罰金之折算標準。扣案如附表所示之盜版影音ＶＣＤ光碟一百一十片
    係被告所有供犯罪所用之物而當場為警查獲之物品，被告雖辯稱該等光碟片非伊
    所有，惟其確實有前揭犯行，已如前述，則當場扣獲之光碟片一百一十片自係被
    告所有供犯罪所用之物無誤，爰依刑法第三十八條第一項第二款之規定宣告沒收
    。
據上論斷，應依刑事訴訟法第二百九十九條第一項前段，著作權法第八十七條第二款
、第九十三條第三款，刑法第十一條前段、第四十七條、第四十一條第一項前段、第
三十八條第一項第二款，罰金罰鍰提高標準條例第二條，判決如主文。
中      華      民      國      九十一      年    九    月      四      日
                            台灣台中地方法院刑事第七庭
                                        法  官  林學晴
右正本證明與原本無異。
如不服本判決，應於送達後十日內向本院提出上訴狀 （須附繕本） ，上訴於台灣高
等法院台中分院。
                                        書記官
中      華      民      國      九十一      年    九    月      四      日
附錄論罪科刑法條
著作權法第八十七條
有下列情形之一者，除本法另有規定外，視為侵害著作權或製版權︰
一  以侵害著作人名譽之方法利用其著作者。
二  明知為侵害著作權或製版權之物而散布或意圖散布而陳列或持有或意圖營利而交
    付者。
三  輸入未經著作財產權人或製版權人授權重製之重製物或製版物者。
四  未經著作財產權人同意而輸入著作原件或其重製物者。
五  明知係侵害電腦程式著作財產權之重製物而仍作為直接營利之使用者。
著作權法第九十三條
有下列情形之一者，處二年以下有期徒刑，得併科新台幣十萬元以下罰金：
一  侵害第十五條至第十七條規定之著作人格權者。
二  違反第七十條規定者。
三  以第八十七條各款方法之一侵害他人之著作權者。
